【裁判字號】    98,聲再,62
【裁判日期】    981020
【裁判案由】    返還不當得利
【裁判全文】
臺灣高等法院民事裁定                  98年度聲再字第62號
再審聲請人  基聖股份有限公司（原名偉強股份有限公司）
法定代理人  丁○○
上列再審聲請人因與相對人甲○○、乙○○、丙○○間返還不當
得利事件，對於中華民國98年7月31日本院98年度聲再字第49號
確定裁定，聲請再審，本院裁定如下：
    主  文
再審之聲請駁回。
再審聲請費用由再審聲請人負擔。
    理  由
一、按對於確定裁定聲請再審，非主張該裁定有民事訴訟法第49
    6條第1項或第497條之情形者，不得為之，此觀同法第507條
    規定自明。又依民事訴訟法第507條準用同法第501條第1項
    第4款之規定，聲請再審應表明再審理由，此為必備之程式
    ，所謂表明再審理由，必須指明確定裁定有如何合於法定再
    審事由之具體情事始為相當。倘僅泛言有何條款之再審事由
    ，而無具體情事者，仍難謂已合法表明再審理由。因未合法
    表明再審事由，即為無再審之事由，性質上無庸命其補正，
    可認其再審之聲請不合法（最高法院60年台抗字第688號、
    61年台再字第137號、70年台再字第35號判例意旨參照）。
    次按對於確定裁定聲請再審之期間，依民事訴訟法第507條
    準用同法第500條第1、2項規定，應於30日之不變期間內提
    起。此30日不變期間，自判決確定時起算，判決於送達前確
    定者，自送達時起算；其再審之理由發生或知悉在後者，均
    自知悉時起算。但自判決確定後已逾5年者，不得提起。
二、經查：
（一）本件再審聲請人對於民國98年7月31日本院98年度聲再字
      第49號確定裁定（下稱原確定裁定）聲請再審，僅泛言：
      原確定裁定理由欄第2、3項理由矛盾，顯係廢弛職務枉法
      裁判，有民事訴訟法第496條第1項第1款適用法規顯有錯
      誤之再審事由等語。惟再審聲請人對於原確定裁定究有何
      合於民事訴訟法第496條第1項第1款規定再審事由之具體
      情事，則未據表明，依上開一前段之說明，其聲請自非合
      法。
（二）再審聲請人另就本院81年度上字第462號確定判決（下稱
      原確定判決）一併聲請再審，惟依再審聲請人聲請狀所載
      歷年來已向本院多次提起再審之情形（本院卷第3頁正、
      反面），可知，再審聲請人就原確定判決之聲請再審，早
      已逾30日之不變期間，則依上開一後段之說明，再審聲請
      人此部分之聲請，亦不合法。
三、據上論結，本件再審之聲請為不合法，爰裁定如主文。
中    華    民    國    98    年    10    月    20    日
                  民事第十二庭
                      審判長法  官  陳駿壁
                            法  官  李媛媛
                            法  官  陳邦豪
正本係照原本作成。
不得再抗告。
中    華    民    國    98    年    10    月    20    日
                              書記官  李佳樺


司法院資訊處製作；財團法人民間司法改革基金會備份。
